【裁判字號】    97,上重訴,4
【裁判日期】    970827
【裁判案由】    違反毒品危害防制條例
【裁判全文】
臺灣高等法院高雄分院刑事判決         97年度上重訴字第4號
上  訴  人
即  被  告  乙○○
選      任  蘇精哲律師
辯  護  人  王建元律師
上列上訴人因違反毒品危害防制條例案件，不服臺灣高雄地方法
院95年度重訴字第76號中華民國97年1 月24日第一審判決（起訴
案號：臺灣高雄地方法院檢察署94年度偵字第20245 號及併案:
臺灣高雄地方法院檢察署95年度偵字第27276 號），提起上訴，
本院判決如下：
    主  文
原判決撤銷。
乙○○共同連續販賣第一級毒品，累犯，處無期徒刑，褫奪公權
終身。扣案之門號0000-000000 號（不含SIM 卡）行動電話、門
號0000-000000 號（不含SIM 卡）行動電話、門號0000-000000
號（不含SIM 卡）行動電話、門號0000-000000 號（含SIM 卡）
行動電話各壹支（共肆支）均沒收。未扣案之門號0000-000000
號（含SIM 卡）行動電話壹支連帶沒收，如全部或一部不能沒收
時，應與陳緯程、柯明祥連帶追徵其價額。未扣案之販賣第一級
毒品所得新臺幣伍佰零玖萬元沒收之（其中與陳緯程、柯明祥共
同販賣第一級毒品所得新臺幣貳佰萬元部分，與陳緯程、柯明祥
連帶沒收之），如全部或一部不能沒收時，以其財產抵償之（其
中新臺幣貳佰萬元部分，以其與陳緯程、柯明祥之財產連帶抵償
之）。
    事  實
一、乙○○綽號「中都文」或「文哥」前於民國79年間，因肅清
    煙毒條例案件，經原審以79年度訴字第465 號判決判處有期
    徒刑12年6 月，上訴後，經本院以79年度上訴字第148 號判
    決撤銷原審判決，改判處有期徒刑12年6 月，並經最高法院
    駁回上訴確定，入監執行後，於83年11月18日縮短刑期假釋
    出監，於91年7 月18日保護管束期滿，未經撤銷假釋，視為
    執行完畢。
二、乙○○明知海洛因係毒品危害防制條例所明定之第一級毒品
    ，不得販賣或持有。竟意圖營利，基於共同販賣第一級毒品
    （下列（二）犯罪事實部分）之概括犯意，連續為下列之行
    為：
（一）因王福順（業經本院以96年度上重更一字第20號判處期無
      期徒刑）、甲○○（經本院以95年度上重訴字27號判處有
      期徒刑9 年確定）欲共同販賣第一級毒品海洛因營利，乃
      推由王福順撥打電話聯絡乙○○，表示欲購買海洛因，俟
      乙○○與王福順約定交易時地後，交易之地點、數量、金
      額分別如下:
     1、乙○○於94年3 月間某日，以9 兩（337. 5公克）新台
        幣（下同）103 萬元之價格，在中華橫路與中庸街口交
        岔路口泡沫紅茶攤位內販賣海洛因予王福順。
     2、乙○○復於94年3 月間某日，以同上之價格及海洛因重
        量，在高雄市○○路73號之冠軍保養廠販賣海洛因予王
        福順、甲○○2 人。
     3、乙○○於94年4 月間某日，以以同上之價格及海洛因重
        量，在中華橫路與中庸街口交岔路口泡沫紅茶攤位內販
        賣海洛因予王福順、甲○○2 人。嗣因王福順、甲○○
        於本院95年度上重訴字第27號案件審理中，分別供出其
        所部分販賣之第一級毒品海洛因係向乙○○購得，因而
        查獲。
（二）緣黃輝龍（經最高法院以96年度台上第2356號判處無期徒
      刑確定）欲販賣第一級毒品海洛因以營利，於94年6 月28
      日，向友人陳騰飛（經最高法院以96年度台上第2356號判
      處有期徒刑10年確定）詢問購買海洛因管道，表示欲以20
      0 萬元之價格購買海洛因，並以所使用門號0000-000000
      號行動電話與陳騰飛所使用門號0000-000000 號行動電話
      聯絡購買海洛因事宜。陳騰飛明知黃輝龍購買海洛因之目
      的在於販賣圖利，且知悉陳緯程（經最高法院以96年度台
      上第2356號判處有期徒刑15年確定）有取得海洛因管道，
      基於幫助黃輝龍販賣海洛因之犯意，以所使用門號0000-0
      00000 號行動電話與陳緯程所有之門號0000-000000 號行
      動電話聯繫毒品交易事宜。嗣乙○○、陳緯程及柯明祥（
      經本院以96年度上更一字第422 號維持原審判決判，而判
      處有期徒刑12年），2 人即與乙○○基於共同意圖營利以
      販賣第一級毒品海洛因之犯意聯絡，由陳緯程先持門號00
      00 -000000號行動電話與乙○○聯絡表示有買家（按黃輝
      龍與乙○○並不認識）欲購買海洛因，乙○○遂分別持所
      有門號0000-000000 號行動電話及所有之門號0000-00000
      0 號行動電話，與陳緯程之門號0000-000000 號行動電話
      及柯明祥所有之門號0000-000000 、0000-000000 號行動
      電話聯絡，相互撥打聯繫約定交易海洛因之時、地等販賣
      海洛因之事宜。乙○○與陳緯程、柯明祥達成合意後，陳
      緯程即於翌日（94年6 月29日）凌晨1 時8 分許，以其00
      00000000號行動電話聯絡0000000000號通知陳騰飛約定會
      合時間為當日下午1 時許，再由陳騰飛轉知黃輝龍備妥價
      金。於94年6 月29日下午1 時許，陳緯程、陳騰飛及黃輝
      龍先相約在中華路、明誠路附近碰面以確定交易之價格，
      於同日下午2 時許，陳騰飛駕駛車牌號碼ZX-9596 號之休
      旅車，搭載黃輝龍前往陳緯程所投資冠軍保養廠，由黃輝
      龍將裝盛其購買海洛因所用現金200 萬元之紅色袋子，交
      付陳緯程點收確認後，陳緯程即駕駛車牌號碼ZY-5751 號
      之自小客車搭載柯明祥，攜帶上開裝有現金之紅色袋子，
      前往高雄市○○○路某檳攤楖攤內，將該盛裝黃輝龍購買
      海洛因價金之紅袋子交付乙○○，陳緯程隨後又駕上開車
      輛開到中華橫路與中庸街交叉口附近某泡沫紅茶攤位，並
      由乙○○將盛裝海洛因共4 包之袋子交付陳緯程收受。嗣
      陳緯程又搭載柯明祥至中華橫路與力行路交岔路口處時，
      即撥打電話約陳騰飛前往上開交岔路口處，陳騰飛乃駕駛
      前開休旅車搭載不知情之友人石雅琪（經台灣高雄地方法
      院檢察署檢察官以94年度偵字第15260 號不起訴處分）及
      黃輝龍赴往上開路口。俟陳騰飛車抵達上開路口後，陳緯
      程遂示意陳騰飛駕車跟隨，即沿力行路往東行駛，待至該
      路與中華路交岔路口，即沿中華路向南行駛，再右轉進入
      中華二路巷內，陳緯程將所駕駛之汽車暫停路旁，陳騰飛
      見狀，亦將車停放在陳緯程車左側後方，陳緯程旋下車將
      乙○○交付盛裝海洛因共4 包之袋子，自黃輝龍開啟之右
      前座車門擲入車內，黃輝龍將上開海洛因放置在右前座下
      方腳踏板處。陳騰飛、陳緯程便各自先後駕車欲沿所在巷
      道直行至次一巷道即中華二路12巷，以繞返中華路。惟於
      同日下午3 時40分許，在中華二路12巷巷口，陳騰飛、陳
      緯程各自駕駛之車輛，為尾隨跟監之警方攔截，並在陳騰
      飛所駕駛上開休旅車上扣得乙○○已販賣交付第一級毒品
      海洛因1 袋（共4 包，驗後合計淨重685.93公克，純質淨
      重512.39公克，空包裝合計重11.76 公克）。另在陳緯程
      所駕駛之上開自用小客車上扣得陳緯程所有供與乙○○、
      柯明祥共同販賣第一級毒品所用之門號0000-000 000號（
      不含SIM 卡）行動電話、門號0000-000000 號（不含SIM
      卡）行動電話各1 支及柯明祥所有供與乙○○、陳緯程共
      同販賣第一級毒品所用之門號0000-000000 號（不含SIM
      卡）行動電話、門號0000-000 000號（含SIM 卡）行動電
      話各1 支。
三、案經高雄市政府警察局移送臺灣高雄地方法院檢察署檢察官
    偵查起訴及台灣高等法院高雄分院告發臺灣高雄地方法院檢
    察署檢察官移送併案審理。
    理  由
壹、程序方面
一、王福順、甲○○於警詢中之陳述：
    按被告以外之人，於審判外之言詞或書面陳述，除法律有規
    定者外，不得作為證據；又被告以外之人（包括證人、鑑定
    人、告訴人、被害人及共同被告等）於檢察事務官、司法警
    察官或司法警察調查中所為之陳述，與審判中不符時，其先
    前之陳述具有較可信之特別情況，且為證明犯罪事實存否所
    必要者，得為證據，刑事訴訟法第159 條第1 項、第159 條
    之2 分別定有明文。是被告以外之人於司法警察（官）調查
    中所為之陳述，依刑事訴訟法第159 條第1 項規定，係屬傳
    聞證據，原則上無證據能力，惟如該陳述與審判中不符時，
    其先前之陳述具有較可信之特別情況，且為證明犯罪事實存
    否所必要者，依同法第159 條之2 規定（即刑事訴訟法第15
    9 條第1 項所指之「除法律有規定者外」），始例外認為有
    證據能力；如該陳述與審判中相符時，因該陳述並不符合刑
    事訴訟法第159 條之2 有關傳聞例外之規定，故不得作為認
    定本案犯罪事實有無之證據，此時，當以證人於審判中之陳
    述作為證據。查證人柯明祥、王福順、甲○○於警詢之陳述
    與審判中之證詞並無明顯不符，依前開說明，應以其審判中
    所述作為證據，其警詢所述應無證據能力。
二、陳緯程於警詢中陳述：
    被告及辯護人否認其證據能力，因審判程序中，檢察官、辯
    護人均未聲請傳訊上開證人到庭實施交互詰問，無法藉由詰
    問程序，比較上開證人警詢中之陳述與審判中之陳述有何不
    符，故無刑事訴訟法第159 條之2 傳聞證據法則例外之適用
    。是上開證人於警詢中之陳述部分，因屬審判外之陳述，為
    傳聞證據，查無例外規定之適用，應無證據能力。
三、王福順、甲○○偵查之陳述（已具結部分）：
    按被告以外之人於偵查中向檢察官所為陳述，除顯有不可信
    之情況者外，得為證據，刑事訴訟法第159 條之1 第2 項定
    有明文。偵查中對被告以外之人所為之偵查筆錄，或被告以
    外之人向檢察官所提之書面陳述，性質上均屬傳聞證據。惟
    現階段刑事訴訟法規定檢察官代表國家偵查犯罪、實施公訴
    ，依法其有訊問被告、證人及鑑定人之權，證人、鑑定人且
    須具結，而實務運作時，檢察官偵查中向被告以外之人所取
    得之陳述，原則上均能遵守法律規定，不致違法取供，其可
    信度極高。職是，被告以外之人前於偵查中之證述，除反對
    該項供述得具有證據能力之一方，已釋明「顯有不可信之情
    況」之理由外，不宜即遽指該證人於偵查中之陳述不具證據
    能力。證人甲○○、王福順於偵查中以證人身份具結後之陳
    述，被告並未曾提及檢察官在偵查時有不法取證之情形，且
    未釋明上開供述有顯不可信之情況，而證人甲○○、王福順
    均經傳訊到庭作證，賦予被告交互詰問機會，依前述說明，
    甲○○、王福順等人於偵查中之證言，具有證據能力。
四、其餘本判決後述所引之證據資料，其中傳聞證據部分，縱無
    刑事訴訟法第159 條之1 至第159 條之4 或其他規定之傳聞
    證據例外情形，亦因檢察官、辯護人及被告或同意可作為證
    據使用，或未聲明異議，依刑事訴訟法第159 條之5 第1 項
    、第2 項之規定，本院審酌該證據作成之情況，認為適當，
    應得為證據。
貳、實體方面
一、訊據被告乙○○否認販賣第一級毒品犯行，辯稱：不認識王
    福順、甲○○，僅在某賭場見過王福順1 次，並未販賣海洛
    因予甲○○、王福順。另對於陳緯程、柯明祥與陳騰飛、黃
    輝龍等人間之毒品交易部分，伊不知情，亦未交付海洛因予
    陳緯程或柯明祥，僅係撥打電話向陳緯程催討其積欠之賭債
    云云。經查：
（一）上開關於甲○○與王福順共同基於販賣第一級毒品海洛因
      犯意，每次以103 萬元之價格，均購買海洛因9 兩（337.
      5 公克）販入第一級毒品海洛因3 次及黃輝龍欲以200 萬
      元購買第一級毒品海洛因，而於94年6 月28日由陳騰飛以
      所使用門號0000-00000 0號行動電話與陳緯程所使用門號
      0000 -000000號行動電話聯繫後，陳緯程遂持上開行動電
      話及另支亦為其所使用之門號0000-000000 號行動電話，
      柯明祥使用門號0000-000000 號、0000-000000 號行動電
      話聯絡，陳緯程並持上開門號0000-000000 號行動電話，
      向海洛因賣主聯絡購買海洛因事宜，並與陳騰飛約定會合
      交易海洛因時間、地點，復於交易完成後而於同日下午3
      時40分許，為警在中華二路12巷巷口，並當場在陳騰飛車
      上扣得第一級毒品海洛因1 袋（共4 包，驗後合計淨重68
      5.93公克，純質淨重512. 39 公克，空包裝合計重11.76
      公克）等事實，業經證人甲○○、黃輝龍、陳騰飛、陳緯
      程、柯明祥、（警員）王忠輝分別於警詢、偵查、原審及
      本院另案審理中供證在卷（原審卷209 至216 、219 至22
      1 、226 至232 頁；警卷26、28至33、35至36、38、41至
      43 46 至47頁；偵六卷11頁至第13頁；偵一卷27至29、34
      至35頁；偵四卷7 至10、37頁；偵五卷10、13至14頁；原
      審94年度聲羈字第63 6號卷5 至10、12至16頁；原審94年
      度重訴字第88號卷一第5 至6 頁、8 至9 頁、11至14頁、
      28至29頁、32至33頁、74頁；原審94年度重訴字第88號卷
      二第48至57頁、85頁、91至103 頁；本院95年度上重訴字
      第27號卷112 至119 頁、154 至155 頁、186 頁；原審95
      年度重訴字第105 號卷34至37、58至59頁、21至23頁；本
      院95年度上重訴字第18號卷24至27頁、39至42頁、44頁）
      ，復有陳緯程使用之門號0000-000000 號行動電話通訊監
      察譯文、行動電話通聯紀錄及用戶資料（含0000 -000000
      、0000-000000 、00 00-000000、0000-000000 、0000-0
      00000 、0000-00000 0、0000-000000 等門號）、搜索扣
      押筆錄、扣押物品目錄表、現場照片、法務部調查局94年
      9 月14日調科壹字第000000000 號及94年4 月28 日 調科
      壹字第220020 213號鑑定通知書在卷可證（原審卷第95至
      102 頁、104 頁、106 頁、108 至137 頁；警卷66至69頁
      、71至75頁、78至81頁、88至89頁；偵一卷72頁；偵四卷
      105 至113 頁；原審94年度重訴字第88號卷一41至43頁、
      60至67頁、原審94年度重訴字第51號47頁）可按，足見王
      福順、甲○○、陳緯程、柯明祥、黃輝龍分別購得上開海
      洛因及陳騰飛幫助黃輝龍購買上開海洛因以伺機販賣之事
      實，已甚明確。
（二）被告乙○○販賣海洛因予王福順、甲○○部分《即犯罪事
      實二（一）部分》：
      被告乙○○於94年2 月間某日，以9 兩（337. 5公克）新
      103 萬元之價格，在中華橫路與中庸街口交岔路口泡沫紅
      茶攤位內販賣海洛因予王福順。復於94年3 月間某日以同
      上之價格及海洛因重量，在高雄市○○路73號之冠軍保養
      廠販賣海洛因予王福順、甲○○2 人。又於94年4 月間某
      日，以以同上之價格及海洛因重量，在中華橫路與中庸街
      口交岔路口泡沫紅茶攤位內販賣海洛因予王福順、甲○○
      2 人之事實，業據證人甲○○原審及本院審理中證述在卷
      （原審卷226 、227 、230 、231 、232 頁；本院卷76頁
      、77頁、78頁），核與證人王福順於原審述相符（原審卷
      234 頁、235 頁）相符。另證人甲○○與王福順雖有下列
      證述之相歧:
   1、證人甲○○證述: 我跟乙○○交易3 、4 次海洛因，有1
      次是我跟王福順去，之後都是我自己去的，交易毒品當中
      有一次好像是被告的太太騎車來交易的，其他都是被告親
      自交易的。這名女子拿毒品來跟你交易時，王福順沒有在
      場。我聽冠軍保養廠的人講這名女子是被告的太太，而且
      乙○○他太太在做泡沫紅茶，該次這個女孩子有拿泡沫紅
      茶來冠軍保養廠給我喝。我的交易地點其中有1 次是在中
      華橫路及中庸街口，其餘都在冠軍保養廠等語。（原審卷
      227 頁、231 頁），惟其於本院95年度上重訴字第27號96
      年2 月9 日審理時則證述: （94）年3 、4 月搬進來的時
      候開始跟乙○○買毒品，3 月間第一次買一塊，總共買了
      3 次，都是在3 、4 月間在中都冠軍車行買的，3 次我都
      跟王福順去的等語（本院95年度上重訴字第27號卷116 頁
      ）。另其於96年3 月16日本院95年度上重訴字第27號案件
      審理時又證稱: 我向綽號平仔在3 月分的時候購買海洛因
      ，有時候王福順和我一起去拿，有時候他叫我自己去拿。
      王福順自己去拿一次，他和我一起去拿2 次。第1 次買1
      塊海洛因，103 萬，九兩重。第2 次是王福順自己去，那
      次我不知道他買多少。（「中都文」是否就是平仔？）對
      ，平仔就是中都文，也就是乙○○等語。（本院95年度上
      重訴字第27號卷155 頁）。對其與王福順先後向被告乙○
      ○購買究係一起去或單獨去及購買海洛因地點究係在中華
      橫路及中庸街口或在冠軍保養廠內，販賣之對象究係被告
      乙○○或乙○○之配偶亦有參與等情，雖先後略有相岐。
      另證王福順亦證稱:有見過乙○○。（有無見過他太太？
      ）我不知道是哪一個。沒有跟他（乙○○）電話聯繫過，
      跟他見面是為了甲○○跟他拿藥，最少有3 次。（問：3
      次時地？）在甲○○的小港區租屋處，乙○○來找他（甲
      ○○），2 、3 次約在中華橫路、中庸街口附近的泡沬紅
      茶店，甲○○在中華橫路拿的量我不知道，在租屋處拿，
      1 次都拿好幾十萬，每次都拿好幾十萬，拿的藥是海洛因
      ，因為他都會叫我幫他試藥。（問: 拿藥的時間？）94年
      2 、3 月在中華橫路、中庸街口的泡沫紅茶店，94年4 月
      在甲○○的租屋處語（偵二卷28-29 頁），其原審又證稱
      :
      我有一次跟甲○○一起去冠軍保養廠，甲○○有說乙○○
      是他的老闆，但是我有見到甲○○有把錢交給被告乙○○
      ，乙○○就跟他的朋友說要去外面拿東西，我就出去冠軍
      保養廠的外面，後來甲○○有表示海洛因是跟被告拿的，
      返還住處時甲○○有拿海洛因給我施用等語（原審卷234
      頁）。復證稱: 我一共跟甲○○去跟乙○○拿2 次毒品，
      一次是在冠軍保養廠，一次是在中華橫路與中庸街口那邊
      賣泡沫紅茶的攤位等語（原審卷235 頁）。其與甲○○證
      述其2 人向被告乙○○共同購買海洛因情節及購買地點及
      是否向被告乙○○之配偶購買之情節亦不相同。惟按證人
      之陳述有部分前後不符，或相互間有所歧異時，究竟何者
      為可採，法院仍得本其自由心證予以斟酌，茍無違經驗法
      則，即難指為違法，非謂一有不符或矛盾，即應認其全部
      均為不可採信（最高法院72年台上字第3976號、74年台上
      字第1599號等判例意旨參照）。審酌證人甲○○關於向乙
      ○○販入毒品之確實次數、與王福順共同販賣毒品之分工
      等情之證述，雖先後有所不同，然此饒係因關係王福順、
      甲○○各人所另涉販賣毒品案件利害至為關連，且由其2
      人供詞以觀，王福順、甲○○2 人陳述均以儘量各避自己
      涉案程度。惟甲○○嗣已於本院另案審理中已坦承犯行（
      本院95年度上重訴字第27號47頁），且與其於原審中所為
      證詞，關於販賣毒品來源、次數之證詞，則屬一致，是該
      部分之證詞，應可採信。至關於其各次向被告販入毒品之
      地點及交付毒品之人是否曾有被告妻子暨各次是否由王福
      順陪同前往，其於該案審理中證詞雖於原審之證述略有出
      入，然經比對證人王福順及甲○○之證述，證人甲○○雖
      述向被告乙○○購買3 、4 次海洛因及3 次海洛因等情，
      應以向被告乙○○購買3 次海洛因較有利於被告乙○○，
      故應以人證甲○○證述: （94）年3 、4 月搬進來的時候
      開始跟乙○○買毒品，3 月間第一次買一塊，總共買了3
      次，都是在3 、4 月間等語，作對認定被告乙○○販賣海
      洛因時間之依據。
  2、 另證人甲○○證述與王福順共同向被告購買之次數，經比
      對證人甲○○證述: 第一次是王福順去的，第二、三次是
      我自己去的，最後一次是我跟王福順一起去的，經我仔細
      回想應該以上所述為主等語（原審卷232 頁）及證人王福
      順證述: 我一共跟甲○○去跟乙○○拿2 次毒品，一次是
      在冠軍保養廠，一次是在中華橫路與中庸街口那邊賣泡沫
      紅茶的攤位等語（原審卷235 頁），已可認定第1 次是王
      福順單獨向被告乙○○購買海洛因，第2 及第3 次則由王
      福順、甲○○共同向被告乙○○購買海洛因之事實，已可
      確認。另再比對證王福順與甲○○向被告乙○○購買之地
      點，其中王福順雖證稱: 我一共跟甲○○去跟乙○○拿2
      次毒品，1 次（第2 次）是在冠軍保養廠，1 次（第3 次
      ）是在中華橫路與中庸街口那邊賣泡沫紅茶的攤位等語（
      原審卷235 頁）及證人甲○○證述: 我的交易地點其中有
      1 次是在中華橫路及中庸街口（第3 次），其餘都在冠軍
      保養廠（第2 次）等語。（原審卷227 頁、231 頁），應
      可認被告乙○○除第2 次在冠軍保養廠販賣海洛因外，其
      餘第1 、第3 次均在中華橫路與中庸街口那邊賣泡沫紅茶
      的攤位販賣海洛因之事實，亦可確認。
   3、另證人甲○○雖證稱: 交易毒品當中有一次好像是被告的
      太太騎車來交易的，其他都是被告親自交易的…，我聽冠
      軍保養廠的人講這名女子是被告的太太云云（原審卷227
      頁），惟與證人王福順證述: （有無見過他太太？）我不
      知道是哪一個等語（偵二卷28頁）。是證人甲○○既無法
      確認其購買之對象究係何人，且其向被告乙○○購買海洛
      因（第2 次及第3 次）均與王福順一起前往，業經認定如
      前，故其上開證述係向被告之配偶購買海洛因是否可信，
      已非無疑異，故尚難僅憑甲○○上開之證述，即推認被告
      乙○○與其配偶或不詳名之成年女子共同販賣海洛因犯行
      。
   4、被告乙○○雖又辯稱: 僅在賭場見過甲○○1 次云云。惟
      證人王義已於原審證稱：認識在庭的被告乙○○，是拿海
      洛因認識的，稱呼被告為文哥等語（原審卷226 頁）相符
      ，並供稱: （中都文是否就是平仔？）對，平仔就是中都
      文，也就是乙○○等語（本院95年度上重訴字第27號卷卷
      155 頁），核與被告供承：陳緯程、柯明祥在賭場時，稱
      呼伊為「中都文」等語（原審卷286 頁）；證人王福順人
      亦證稱: 乙○○特徵眼睛大小眼等語（偵二卷28-29 頁）
      ，另證人王忠輝原審亦證述：認識被告約2 、3 年，被告
      綽號為「中都文」，其妻經營泡沫紅茶生意等語（原審卷
      209 、215 頁），均相符合。而被告左眼外觀確實有異之
      事實，亦有卷附被告照片可佐（偵一卷45頁）。另被告雖
      又辯稱: 見過王福順之地點，係在高雄市○○路靠近楠梓
      區方向鐵工廠內云云，惟核與證人王福順於原審證稱：係
      在冠軍保養廠見過被告等語不符（原審卷234 、235 頁）
      ；且被告如與王福順、甲○○均初次見面，則證人王福順
      又如何能清楚描述被告之特徵，甲○○又如何得知被告妻
      係在經營泡沫紅茶之理，顯見被告所辯，已難採信。再者
      ，證人甲○○、王福順於原審證述被告販賣海洛因予甲○
      ○等人之地點，係在冠軍保養廠及中華橫路、中庸街交岔
      路口泡沫紅茶攤位，該二處之位置均距離被告中華橫路住
      處均甚接近，足見與被告確有密切之地緣關係，且與一般
      販毒者為免攜帶毒品交付購毒者之路途、時間過長，提高
      遭查緝風險，多會約定在鄰近自己能完全掌控之處所附近
      交易之經驗無違，益徵甲○○所證前往向被告購買毒品過
      程，被告至冠軍保養廠販賣交付毒品，或係由甲○○前往
      中華橫路與中庸街交岔路口處泡沫紅茶攤，向被告拿取等
      情，應可採信。故被告乙○○販賣予王福順甲○○事實，
      已甚顯明。
（三）被告乙○○販賣海洛因予黃輝龍部分《即犯罪事實二（二
      ）部分》：
   1、被告乙○○明知黃輝龍透過友人陳騰飛聯絡陳緯程欲向其
      購買200 萬元海洛因之事實，業據黃輝龍證述在卷（偵一
      卷34-35 頁），陳騰飛於94年6 月28日23 時1分57秒至翌
      日29日凌晨1 時8 分38秒以0000000000號行動電話以附表
      一所示之通話內容陳緯程之門號0000-000000 號行動電話
      取得雙方買賣海洛因之合意，並由陳騰飛負責聯絡買主黃
      輝龍，陳緯程負責聯絡賣方即被告乙○○之事實，此由證
      人陳騰飛證述: 陳緯程叫我聯絡黃輝龍約定見面時間等語
      （警卷33頁）自明，證人陳騰飛雖又證稱: 他們是不是要
      從事毒品交易我不清楚云云。惟證人陳緯程證述:94 年6
      月28日晚上11時許有跟陳騰飛以電話聯絡，陳騰飛在電話
      中問我買毒品之事，所以我就去找乙○○，6 月28日當天
      是陳騰飛以電話與我聯絡，而黃輝龍在他旁邊，當天他們
      沒有來我的保養廠，陳騰飛、黃輝龍在6 月28日、29日均
      有問購買毒品之事，但是在6 月29日才來保養廠找我等語
      （原審聲押卷11-17 頁）不符，復有附表一所示之陳緯程
      、陳騰飛通話內容譯本可參，足見陳騰飛否認94年6 月28
      日不知當晚與陳緯程聯絡是要購海洛因云云，自無可採。
      又陳緯程在電話中取得與陳騰飛及買家黃輝龍購買海洛因
      之合意後，陳緯程即與陳騰飛相約雙方於翌日（29日）中
      午1 時許進行海洛因交易之事實，此有附表一94年6 月29
      日凌晨1 時8 分39秒陳緯程：「工作聯絡好了，明天（應
      指於94年6 月29日）中午1 點，你可以叫他下來（指毒品
      交易時間）」陳騰飛：「好」等語自明。
   2、陳緯程、柯明祥與陳騰飛、黃輝龍雙方於94年6 月29日下
      午1 時許，相約在中華路、明誠路附近先碰面以確定交易
      之價格為200 萬元後，陳騰飛駕駛車牌號碼ZX-9596 號之
      休旅車，搭載黃輝龍於同日下午2 時許前往冠軍保養廠，
      由黃輝龍將裝盛其購買海洛因所用現金200 萬元之紅色袋
      子，交付陳緯程、柯明祥點收確認後，陳緯程即駕駛車牌
      號碼ZY-5751 號之自小客車搭載柯明祥，攜帶上開裝有現
      金之紅色袋子離去之事實，業據證人黃輝龍證述在卷，並
      證稱: 隔天中午陳騰飛載我去冠軍保養廠，我就與陳騰飛
      下車，我拿了一包錢內有200 萬元交給陳緯程，陳緯程有
      清點金錢，之後他就和柯明祥開車出去，陳緯程叫我在保
      養廠內等待等語（偵一卷34-35 頁、本院95上重訴18號卷
      二15頁背面-16 頁），核與證人陳騰飛證述: 我有看到黃
      輝龍到保養場時拿一紅色袋子倒出來時都是錢，我看到有
      錢，我不知數量等語（偵四卷9 頁）及證人柯明祥證述:
      黃輝龍和陳騰飛下午2 時一起到達，他們3 人（陳緯程、
      黃輝龍、陳騰飛）一起進入辦公室，陳騰飛和黃輝龍來時
      有拿紅色手提袋，後來將紅色手提袋交給陳緯程，陳緯程
      從辦公室出來後就叫我一起走，陳緯程拿著紅色手提袋駕
      駛汽車，我乘坐他的車一起離開保養廠等語相符（原審95
      重訴字105 號21背面-25 頁），故證人陳緯程雖供稱：然
      後他們就開車來冠軍保養廠找我，並帶了一個袋子，裡面
      裝錢，他有拿給我看，我說既然錢準備好了就要他們自己
      跟乙○○聯絡云云（原審聲押卷11-17 頁）惟與證人黃輝
      龍、柯明祥上開證述情不符，自難信以為真。
   3、陳緯程點收確認上開200 萬元後，即駕駛車牌號碼ZY-575
      1 號自小客車搭載柯明祥，攜帶上開裝有200 萬元現金之
      紅色袋子，前往高雄市○○○路某檳攤楖攤內之事實，業
      據證人柯明祥證述在卷（警卷17至19頁），並供稱: 車開
      到中華橫路某檳榔攤，當時約中午11、12點（應係中午1
      、2 時），他拿著紅色手提袋下車，我在車上等，約過了
      二十幾分，陳緯程回到車上就沒有拿紅色手提袋，然後他
      開車到中華橫路與中庸街交叉路口附近，已轉入中庸街停
      在路邊，路邊就已經有人在等他，那人拿一個綠色手提袋
      從陳緯程車的左前車窗處遞進來給陳緯程，然後陳緯程就
      開車離開，一直開到中華二路六巷處等語（原審95重訴字
      105 號21背面-25 頁）。另證人陳緯程雖證稱: 之後我和
      柯明祥就去找乙○○，由柯明祥向乙○○說對方已經到了
      ，乙○○就和一名男子騎機車出去，我和柯明祥就在原處
      等待，約20分後乙○○就回來對柯明祥說「好了」，柯明
      祥就叫我打電話給陳騰飛要他把車子開出來，我不知道為
      什麼，但還是打電話給陳騰飛，之後乙○○就拿一個袋子
      給柯明祥，我知道是海洛因云云（偵一卷27-29 頁）。惟
      按黃輝龍案發之際係拿紅色手提袋內裝有200 萬元係交給
      陳緯程當場確認無訛，業如前述，故上開交易之海洛因衡
      情自無可能再經由柯明祥取得之理，足見案發當時應係由
      乙○○交綠色手提袋（內有價值200 萬元之海洛因，後述
      ）給陳緯程較符常情。另證人柯明祥雖又證稱: 當時交綠
      色手提袋給陳緯程並非乙○○（當庭由被告乙○○質問柯
      明祥伊是否即交付海洛因之人?） 云云（原審卷22 1 頁
      ）。惟參諸證人柯明祥於警詢雖供稱: 我不認識綽號阿文
      男子之真實姓名，及其住處與工作，陳緯程之前沒有一起
      交易過毒品，之前毒品來源我不清楚，但是警方所查獲之
      毒品海洛因是陳緯程帶同我向綽號【阿文】之男子所取得
      云云（警卷19頁）。惟於原審又證稱: 案發前就認識乙○
      ○了，陳緯程在94年6 月29日去拿毒品的時候我有在場等
      語。復證稱: （為何會知道這名男子的綽號叫阿文？）因
      為我與陳緯程去拿毒品的時候，陳緯程在車上曾用電話與
      阿文聯絡，稱呼對方為阿文，所以才知道等語（原審卷
      218 頁）。惟卻又證稱: 我在案發前沒有見過這名綽號阿
      文的男子，這名綽號阿文的男子不是乙○○云云（原審卷
      218 頁）。足見證人柯明祥證述: 交付海洛因之人阿文並
      非被告云云，其先後供詞及證述已有矛盾。況陳緯程於94
      年6 月29日下午13時5 分1 秒起至下午15時57秒止，連續
      以其之0000000000號行動電話主動發話方式與被告乙○○
      之0000000000號行動電話連繫多達6 通（即附表二）。而
      證人陳緯程已供稱: 該0000000000手機是我在用語（原審
      94年度重訴88號卷二47頁背面），另被告乙○○亦供稱：
      在94年6 月間有使用0000000000、0000000000行動電話，
      94 年6月29日當天中午當天我大約中午1 點就到德山街的
      賭場，當天上開0937（即0000 000000） 、0915（即0000
      000000）2 支電話應該有隨身攜帶語（原審卷283 頁），
      足見94年6 月29日下午交付海洛因之際陳緯程連絡之對象
      應係被告乙○○無訛。況證人陳緯程亦已證稱: （你說的
      乙○○是否此人，提示警卷照片？）是。他就是賣海洛因
      給陳騰飛（應為黃輝龍）的人，我很氣柯明祥不指認乙○
      ○，後來我有告訴警察乙○○的住處等語（偵一卷29頁）
      ，此亦足徵證人柯明祥上開證述: 交付陳緯程之這名綽號
      阿文的男子不是乙○○云云，應非實在。
   4、被告乙○○固辯稱：對於陳緯程、柯明祥與陳騰飛、黃輝
      龍等人間之毒品交易部分，伊不知情，亦未交付海洛因予
      陳緯程或柯明祥，僅係撥打電話向陳緯程催討其積欠之賭
      債云云。惟查:
   （1）證人陳緯程、柯明祥、陳騰飛、柯明祥、黃輝龍等人分
        別於警詢中證陳：陳緯程使用門號0000-000000 、0000
        -000000 號行動電話；柯明祥使用門號0000-000000 、
        000 0-000000號行動電話；陳騰飛使用門號0000-000000
        號行動電話；黃輝龍使用門號0000-000000 號行動電話
        ；被告使用門號0000-000000 號行動電話等語綦詳（警
        卷第2 頁第7 至9 行、第4 頁倒數第3 至5 行、第19頁
        第5至7行、第28頁倒數第6 至7 行、第31至32頁、第41
        頁第7 行）。被告亦於原審供陳：94年6 月間，伊曾使
        用門號0000-000000 、0000-000000 號行動電話，伊住
        處距離高雄市○○街甚近，且位在九如四路附近等語，
        業如前述。足見上開行動電話門號與使用者之對應關係
        為：
         陳緯程：門號0000-000000、0000-000000 號。
         柯明祥：門號0000-000000、0000-000000 號。
         陳騰飛：門號0000-000000 號。
         黃輝龍：門號0000-000000 號。
         被告乙○○：門號0000-000000 、0000-000000 號
           。
   （2）又被告乙○○與陳騰飛、黃輝龍、陳緯程、柯明祥於案
        發當時之通聯紀錄如下：
    被告所使用上開門號行動電話之通聯紀錄（原審卷第109
      至112 、121 至125 頁），門號0000-000000 號行動電話
      自94年6 月28日凌晨2 時26分許起至同日上午10時26分許
      止、自94年6 月29日1 時25分許起至同日上午11時43分許
      止；門號0000-000000 號行動電話自94年6 月28日凌晨1
      時36分許起至同日上午12時20分許止、自94年6 月29日1
      時49分許起至同日上午11時3 分許止，均間隔約8 小時以
      上未使用行動電話，可認應係在住居處休息睡眠時間，而
      被告於上開期間，未接來電及接近上開期間，以行動電話
      對外聯絡所使用之基地台地址，分別為高雄市三民區○○
      ○路271 號7 樓、高雄市○○區○○街158 巷27號6 樓頂
      、中華二路190 號7 樓之2 頂樓、高雄市三民區○○○路
      62號12樓B 棟（即附表二、三），應可認定如在被告住居
      處附近使用行動電話對外聯絡，原則上係使用上開地址之
      基地台。
    另證人柯明祥於原審證稱：94年6 月29日上午8 時許，抵
      達冠軍保養廠等語（原審卷224 頁）；且依其所使用之門
      號0000-00000 0號行動電話通聯紀錄（原審卷第113 至11
      9 頁），顯示證人柯明祥於94年6 月29日上午期間，多係
      使用高雄市三民區○○○路407 號12樓頂、高雄市○○區
      ○○街158 巷27號6 樓頂、高雄市三民區○○○路495 號
      12樓等地址之基地台對外聯絡。又證人陳緯程係於94 年6
      月28日晚上，分別與陳騰飛、柯明祥聯絡後，與柯明祥相
      約在冠軍保養廠會合，再一同前往被告住處以其電話聯絡
      購買海洛因之事實，業經陳緯程供明在卷，並供稱: 到乙
      ○○他家時時間未超過6 月28日12點（晚上），我在乙○
      ○家有用我的行動電話與陳騰飛聯絡，是聯絡買海洛因的
      事等語（原審95年度重訴字第105 卷35頁）。復參諸陳緯
      程使用之門號0000 -0 00000 行動電話通聯紀錄，顯示其
      於94年6 月28日晚上10時52分許，始使用冠軍保養廠、被
      告住處附近之基地台（高雄市三民區○○○路487 號12樓
      ），與陳騰飛（0000 -000000）聯絡。再者，被告自94年
      6 月28 日 晚上9 時14分32許起同日晚上11時8 分7 秒許
      止，均有使用住處附近基地台（高雄市三民區○○○路19
      0 號7F之2 頂、高雄市○○區○○街158 巷27號6 樓頂、
      高雄市三民區○○○路271 號7 樓、高雄市三民區○○○
      路495 號12樓、中華一路2109號12樓頂），與柯明祥（00
      00-000 000）聯絡；而柯明祥所使用之基地台地址分別為
      高雄市○○區○○街15 8巷27號6 樓頂、高雄市三民區○
      ○○路190 號7F之2 頂、高雄市三民區○○○路495 號12
      樓、高雄市三民區○○○路271 號7 樓、高雄市三民區○
      ○○路407 號12樓頂（附表二、三）。足見冠軍保養廠及
      被告住處使用基地台位置雖或有相同，然被告及柯明祥應
      係分處被告住處及冠軍保養廠等2 地，始有以電話聯絡必
      要，顯見上開高雄市三民區○○○路190 號7F之2 頂、高
      雄市三民區○○○路271 號7 樓、高雄市三民區○○○路
      407 號12F 頂、高雄市○○區○○街158 巷27號6 樓頂、
      高雄市三民區○○○路495 號12樓等地址之基地台，應係
      身處在冠軍保養廠時，撥打電話對外聯絡所會使用之基地
      台之事實，應可確認。
 （3）復細繹卷附被告、陳緯程、柯明祥、陳騰飛、黃輝龍等人
      分別所使用上開行動電話門號之通聯紀錄（原審卷第99至
      102 、109 至112 、113 至119 、120 、121 至125 、12
      6 至132 、133 至137 頁），可知陳騰飛（0000- 000000
      ）自94年6 月28日至94年6 月29日止，曾分別與陳緯程（
      0000-000000） 及黃輝龍（0000-000000） 通話，通話次
      數均分別多達數十通；且其中自94年6 月28日下午3 時2
      分15秒許起，由黃輝龍發話聯絡陳騰飛後，陳騰飛即再發
      話予陳緯程後，至翌日凌晨1 時16分3 秒許，陳騰飛之通
      話模式，均係先與黃輝龍通話後，隨即與陳緯程聯絡，因
      陳騰飛係與陳緯程、黃輝龍呈現頻繁交叉之通話，可認其
      確係居中聯繫陳緯程、黃輝龍間毒品交易。參以陳緯程曾
      使用門號0000-000000 行動電話與陳騰飛所使用之0000-0
      00000 號電話聯繫，對話內容詳如附表一所示監聽譯文資
      料（警卷81頁），可知陳騰飛確係在上開期間與陳緯程聯
      絡約定交易毒品之事實，亦可確認。
 （4）再就陳騰飛（0000-000000） 之通聯紀錄，顯示其於94年
      6 月29日上午11時40分16秒許、同日中午12時11分21秒許
     、12時16分8 秒許，先後撥打電話聯絡黃輝龍（0000-000
      000） ，並均隨即接續於同日11時42分22秒許、12時15分
      37秒、12時27分35秒許，撥打電話聯絡陳緯程（0000-000
      000） 。而陳騰飛於同日12時27分35秒許，係使用位在高
      雄市○○區○○街158 巷27號5 樓之1 頂樓基地台與陳緯
      程聯絡；之後自同日12時31分9 秒起至下午2 時2 分31秒
      止，期間則使用高雄市鼓山區○○○路336 號12樓頂之基
      地台對外聯絡；且自同日中午12時31分9 秒起，即未再以
      行動電話與黃輝龍（0000-0000 00）聯絡。另自同日下午
      2 時20分57秒起至3 時5 分26秒止，均是使用在冠軍保養
      廠、被告住處之行動電話基地台（高雄市○○區○○街15
      8 巷27號5 樓之1 頂樓、高雄市三民區○○○路437 號12
      樓頂）對外聯絡。其中於該日下午2 時52分30秒、2 時54
      分32秒、3 時2 分25秒、3 時5 分26秒，均係以電話與陳
      緯程（0000-000000） 聯絡；且陳緯程於該日下午2 時52
      分57秒許，改以所使用門號0000-000000 號行動電話撥打
      冠軍保養廠00-00 00 000號市內電話與陳騰飛聯絡之事實
      ，亦有0000-000000 通聯紀錄、00-0000000號通聯調閱查
      詢單、0000-0000 00號監聽譯文資料（參原審卷第101 頁
      、偵卷四第77頁、警卷第80頁）。上述通聯紀錄，經與證
      人陳緯程上開證述交易海洛因之過程相互印證，可認陳騰
      飛確於將近與陳緯程約定之交易海洛因時間（即94年6 月
      29 日 下午1 時），抵達冠軍保養廠，並與黃輝龍會合（
      因此時已與黃輝龍見面，故2 人毋庸再以行動電話相互聯
      絡），因未見陳緯程赴約，撥打電話聯絡陳緯程後，則至
      他處暫待（因此時使用之基地台已變更），又於94年6 月
      29 日 下午2 時52分30秒之前不久，陳騰飛與黃輝龍一同
      至冠軍保養廠與陳緯程會合，並交付購買海洛因之現金
      200 萬元。由陳緯程攜帶至被告住處交付價金，並向被告
      購得海洛因後，聯絡陳騰飛開車出冠軍保養廠交易海洛因
      之事實，已甚明確。
 （5）陳騰飛自94年6 月28日起至94年6 月29日被查獲前，以門
      號0000-000000 號行動電話，先後分別與陳緯程（0000-0
       00000）、黃輝龍（0000-000000） 交叉密集聯絡之時間
      ，集中在94年6 月28日下午2 時56分47秒許起至94年6 月
      29日凌晨1 時16分3 秒許，以及自94年6 月29日上午11時
      40分16秒起至同日中午12時31分9 秒許，之後至查獲時止
      ，均係與陳緯程（0000-000000） 聯絡。可知96年6 月28
      日晚上，陳緯程係與陳騰飛談論交易海洛因之時間、地點
      、數量、價格等事宜；待雙方已達成合意後，於94 年6月
      29日上午，雙方則係聯絡對方確實依約前往交易海洛因及
      先拿取海洛因樣品；之後則是因陳緯程帶同柯明祥前往向
      被告拿取海洛因，陳騰飛、黃輝龍乃暫在冠軍保養廠等候
      由陳緯程向被告購得海洛因後，再以電話聯絡。觀之上開
      陳緯程密集與陳騰飛聯絡購買海洛因事宜之期間內【卷附
      通聯紀錄顯示陳緯程（0000-000000） 與陳騰飛（0000-0
      00000） 之間，以電話聯絡時間有：94年6 月28日之00:0
      6:34、00:26:10、00:48:27、00:56:55、01:10:15、01:5
       8:37 、02:04: 40 、14:56:47、16:37:21、17:32:02、
      1 7:3 7:23、18 :09:09 、19:35:15、19:38:39、21:58:
      34、22:12:14、22:23:28、22:28:05、23:22:08 ， 以及
      94年6 月29日之00:55:59、00:58:45、01:16:02、14:02:
      30、14:54: 31 、15:02:24】，陳緯程竟於相同期間，以
      所使用門號00 00 -000000 號行動電話，主動撥打被告（
      0000-000 000）電話聯絡之，且多達十數次（聯絡時間計
      有：94年6 月28日14 :55:18 、17:38:10、18:19:58、19
      :44: 01 、19:57:59、21:54:20、22:01:02、22:29:39、
      23:08:59，以及94年6 月29日之13:05:01、14:09:33、14
      :19:20 、14:58:12 、15:00:57）。如被告並非供應海洛
      因交付予陳緯程販賣之人，衡情，本件黃輝龍委由陳騰飛
      向陳緯程洽詢購買毒品之價金高達200 萬元，陳緯程理應
      會在其洽詢毒品、取交毒品時，謹慎聯絡，並杜絕其他無
      關毒品交易之外部干擾，不會反而主動在與陳騰飛密集聯
      絡毒品交易事宜之際，突然致電無關之人，妨礙其間毒品
      交易聯絡，亦係徒增遭查緝風險。足見被告應是販賣海洛
      因予陳緯程之人，陳緯程始會在其販賣毒品，與陳騰飛談
      論交易時地、數量、價格之期間，同時向被告確認可交易
      毒品時地、數量及價格，俾能先向被告取得可供販賣之海
      洛因之事實，已甚顯明。
 （6）又陳緯程主動與被告聯絡期間，於94年6 月28日晚上11時
      8 分59秒、94年6 月29日下午2 時9 分33秒許、2 時19分
      20秒許、2 時58分12秒許、3 時0 分57秒許，使用之基地
      台地址為高雄市○○區○○街158 巷27號5 樓之1 頂樓、
      高雄市三民區○○○路271 號7 樓頂。因上開基地台係在
      冠軍保養廠或被告住處撥打電話時，所會使用之基地台；
      核與證人陳緯程證陳關於前往冠軍保養廠、被告住處，向
      被告洽詢購買海洛因交易事宜及拿取海洛因之時間相合；
      亦得佐證證人陳緯程上開證詞，亦核與事實相符。況勾稽
      比對被告、陳緯程、柯明祥、陳騰飛、黃輝龍等人分別所
      使用上開行動電話門號之通聯紀錄，柯明祥（0000-00000
      0） 自94年6 月29日下午1 時34分6 秒許起至下午2 時5
      分30秒許止，係透過冠軍保養廠附近之基地台對外聯繫，
      其通話對象門號不含陳緯程所使用之0000-000000 、0000
      -0 00000等行動電話門號。陳緯程（0000-000000） 自94
      年6 月29日下午2 時18分59秒許起至下午3 時0 分57秒許
      止，係透過冠軍保養廠附近之基地台對外聯繫，其通話對
      象門號不含陳騰飛、柯明祥所使用之0000-000000 、0000
      - 000000、0000-000000 、0000-000 000等行動電話門號
      。黃輝龍（0000-000000） ，自94年6 月29日下午2 時11
      分54秒許起至下午2 時59分49秒許止，係透過冠軍保養廠
      附近之基地台對外聯繫，其通話對象門號不含陳騰飛所使
      用之0000-000000 號行動電話門號。可知陳緯程、柯明祥
      、陳騰飛、黃輝龍於上開期間均已分別抵達冠軍保養廠會
      合，與證人陳緯程上開證述關於陳騰飛、黃輝龍抵達冠軍
      保養廠交付購買毒品海洛因現金由陳緯程點算之時間相吻
      合。又陳騰飛（0000-000000） 自94年6 月29日中午12時
      27分35秒許起至下午3 時5 分26秒許止，除中午12 時31
      分9 秒許起至下午2 時2 分31秒許止，使用高雄市鼓山區
      ○○○路基地台與陳緯程聯絡（依警卷第82頁所附監聽譯
      文，應係陳緯程與陳騰飛約在中華路與明誠路附近，交付
      毒品樣品）外，係使用高雄市三民區○○○路407 號12F
      頂、高雄市○○區○○街158 巷27號6 樓頂等地址之基地
      台（即冠軍保養廠附近之基地台），且期間於下午2 時52
      分30秒、2 時54分32秒、3 時2 分25秒、3 時5 分26秒等
      歷次通話對象為陳緯程（0000- 000000），而陳緯程上開
      通話，所使用之基記台地址分別為高雄市○○區○○街15
      8 巷27號6 樓頂、高雄市三民區○○○路62號12樓B 棟，
      雖2 人使用基地台若有重複，顯然分處2 地，始有以電話
      聯絡必要，足見證人陳緯程證陳其前往被住處向被告取得
      毒品後，即以電話將陳騰飛約出，將毒品交付陳騰飛乙節
      屬實。綜合上述關於通聯紀錄之解譯說明，堪認證人陳緯
      程上開證詞，並非子虛。
 （7）另證人即警員王忠輝於原審證述：曾向被告詢問陳緯程住
      處及從事何事等語（原審卷210 至211 頁），則被告是否
      預慮陳緯程行蹤已為警方注意，其行動電話有遭監聽之虞
      ，始在陳緯程主動撥打其行動電話聯絡海洛因交易後，卻
      不回撥通話，反而輾轉改撥打柯明祥電話，以與陳緯程聯
      絡交易毒品事宜，容有可疑。參以陳緯程既曾多次於與陳
      騰飛聯絡交易海洛因事宜之期間，以所使用門號0000-000
      000 號行動電話，主動撥打被告（0000- 000000）電話聯
      絡，且多達10數次（附表二），業如前述，顯見被告於偵
      查中供陳：陳緯程被查獲當日，伊曾撥打電話與陳緯程，
      係催討陳緯程積欠伊之債務，因陳緯程沒有行動電話，故
      伊撥打電話予柯明祥，再由柯明祥聯絡陳緯程云云（偵一
      卷42頁），不可採信。況被告於原審供陳：因柯明祥時常
      與陳緯程在一起，伊於94年6 月28日、94年6 月29日撥打
      柯明祥使用之行動電話，均係要柯明祥將電話交由陳緯程
      接聽等語明確（原審卷286 頁第1 至4 行）。被告為與陳
      緯程通話，而撥打電話至柯明祥行動電話之通聯紀錄如附
      表三所示，陳緯程聯絡被告之通聯紀錄則如附表二所示，
      其中附表二、三標示「◎」部分，顯示被告在以柯明祥所
      使用之行動電話與陳緯程通話不久後，隨即陳緯程亦撥打
      電話聯絡被告，且被告與陳緯程密集通話時間，與陳緯程
      、陳騰飛相互聯絡交易海洛因事宜之時間多有重疊，被告
      與陳緯程通話頻繁，與催收債務時，債務人多半迴避之情
      形迥異。縱使債務人係要向債權人表示有清償欠款意願，
      則通知債權人知悉即可，猶不至屢屢主動撥打電話予債權
      人。而陳緯程既多次以行動電話撥打被告聯絡，顯然並無
      被告所辯無法聯絡陳緯程以索討賭債，或陳緯程有規避債
      務之情形。足見被告辯稱：使用門號0000-000000 、000
      0-000000號行動電話向陳緯程索討120 萬元之賭債，陳緯
      程見門號0000-000000 之行動電話去電，均不接起；見門
      號0000-000000 號行動電話去電，則會接通後立即掛斷，
      94年6 月29日陳緯程被查獲前數日，曾使用門號0000-000
      000 號行動電話向陳緯程討債，但因接通後未幾，便遭掛
      斷，故使用門號0000-0000000號行動電話聯絡柯明祥，要
      柯明祥將電話轉交陳緯程接聽云云，亦不可採。
   5、被告乙○○於原審固辯稱:94 年6 月29日下午均在其所營
      之賭場云云。惟證人林世欽亦於偵查中固證述：伊所任職
      賭場位在建工路、建興路附近，被告係股東，94年6 月29
      日，伊下午1 時許抵達賭場，被告則係當日下午2 時許到
      賭場，直至晚上10、11時許，伊與被告一同離開，期間被
      告從未離開賭場云云（偵卷一49頁）；另證人馮建太於偵
      查中則證稱：伊負責賭場守門，賭場地點不一定，已不記
      憶94年6 月29日賭場是在何處，94年06月29 日 下午1 時
      許，伊抵達賭場，不記得被告何時抵達，當日晚上伊較被
      告先離開賭場，伊守門期間，被告均未離開賭場等語（偵
      一卷50頁）；另證人謝鋒榮於偵查中雖亦證述：94年06月
      29日，賭場是在建工路附近，伊當日約下午1 時許至賭場
      ，被告約於當日2 時前到達賭場，伊至下午7 、8 時許離
      開賭場，被告仍在賭場內，其間伊賭博時見被告必站在賭
      桌旁，被告應該未離開賭場云云（偵一卷51頁）。惟被告
      先於偵查及原審準備程序中分別辯稱：伊於94年6 月29日
      下午2 時30分許（偵查中則稱下午1 時45分許進入賭場）
      ，即進入所經營位在建工路電信局附近之賭場，直至晚上
      9 、10時許，均未外出云云（原審卷第40頁、偵一卷42頁
      倒數第1 行）；嗣於原審審理中翻異其詞，改稱：94年6
      月29日，約在當日下午1 時許，即到達所經營建工路附近
      之德山街賭場，見外面有警察巡邏，認為或在查緝賭博，
      約1 、2 小時，即返回中華橫路住處後面附近之倉庫，起
      出賭具，搬往另一八德路賭場，並返回德山街賭場拿取帳
      冊，最後抵達八德路賭場之時間，應係在當日下午4 時許
      等語（原審卷284 頁）。足見被告所辯: 其於94年6 月29
      日當日在下午1 、2 時許，進入賭場後，從未曾離開云云
      ，其於原審審理時與偵查、準備程序中所述先後不一已有
      瑕疵，亦與上開證人於偵查中所證情節相悖。況被告於原
      審證述：於94年6 月29日，應該有隨身攜帶門號0000-000
      000 、00 00-000000號行動電話，0937該支門號係由伊使
      用，0915門號係公用行動電話，但伊外出時會攜帶等語明
      確（原審卷第284 頁第1 至6 行）。上開門號0000-00000
      0 號行動電話，在94年6 月29日下午1 時12分39秒許起至
      同日下午3 時55分7 秒許止，雖曾使用高雄市○○區○○
      路181 號A 樓、高雄市○○區○○路431 號12 樓 、高雄
      市三民區○○○路1 號頂樓、高雄市○○○路215 號等地
      址之基地台，但其中自同日下午2 時58分11秒許起至同日
      下午3 時1 分8 時許，卻係使用與上開基地台具有相當距
      離即其中華橫路住處附近之基地台（高雄市○○區○○街
      158 巷27號、高雄市三民區○○○路62號12樓B 棟），對
      外通話聯繫。足見被告於該日下午，雖曾前往建工路附近
      賭場，但並非一直在該處從事賭博，期間曾返回住處。上
      開證人於偵查中之證詞，核與通聯紀錄顯示被告使用行動
      電話時之基地台移動情形不合。其所證與卷證資料不符，
      非無蓄意為被告製造不在場證明之嫌，自不能執以為有利
      被告之認定。
   6、陳緯程取得上開綜色手提袋（內裝有海洛因）後，又駕車
      載柯明祥至中華橫路與力行路交岔路口處時，即撥打電話
      約陳騰飛前往上開交岔路口處，陳騰飛乃駕駛前開休旅車
      搭載不知情之友人石雅琪及黃輝龍赴往上開路口。俟陳騰
      飛車抵達上開路口後，陳緯程遂示意陳騰飛駕車跟隨，即
      沿力行路往東行駛，待至該路與中華路交岔路口，即沿中
      華路向南行駛，再右轉進入中華二路巷內，陳緯程將所駕
      駛之汽車暫停路旁，陳騰飛見狀，亦將車停放在陳緯程車
      左側後方，陳緯程旋下車將乙○○交付盛裝海洛因共4 包
      之袋子，自黃輝龍開啟之右前座車門擲入車內，黃輝龍將
      上開海洛因放置在右前座下方腳踏板處之事實，業據證人
      柯明祥證述在卷（警卷17至19 頁 、原審95年度重訴字第
      105 號24頁），核與證陳騰飛證稱: 是黃輝龍叫我開上去
      ，陳緯程下車交付綠色袋子給黃輝龍等語（偵四卷9 頁）
      及證人黃輝龍證述: 陳緯程叫我在保養廠內等待，過了20
      、30分後他就打電話給陳騰飛說他的車已開回保養廠旁的
      巷子，叫我們開車跟在他後面，之後開到卷子中間他停車
      陳緯程下車將那包海洛因從副駕駛座旁的車窗丟進來、當
      時柯明祥坐在車內，我們要開回去時就被警察攔住等語（
      本院95年度上重訴18號卷二15頁背面-16 頁）相符。故證
      人陳緯程雖亦否認有將綠色袋子給黃輝龍云云，亦不可採
      。又黃輝龍、陳騰飛於同日下午3 時40分許，在中華二路
      12巷巷口，陳騰飛、陳緯程各自駕駛之車輛，為尾隨跟監
      之警方攔截後，在陳騰飛所駕駛上開休旅車上扣得之粉末
      4 包送驗均含第一級毒品海洛因成分，驗後合計淨重685.
      93公克，純度74.70 ％，純質淨重512.39公克，空包裝合
      計重11.76 公克之事實，復有法務部調查局鑑定通知書94
      年9 月14日調科壹第000000000 號（偵一卷72頁）。另在
      陳緯程所駕駛之上開自用小客車上扣得陳緯程所有供與乙
      ○○、柯明祥共同販賣第一級毒品所用之門號0000-000
      000 號（不含SIM 卡）行動電話、門號0000-00 0000號（
      不含SIM 卡）行動電話各1 支及柯明祥所有供與乙○○、
      陳緯程共同販賣第一級毒品所用之門號0000- 000000號（
      不含SIM 卡）行動電話、門號0000-000 000 號 （含SIM
      卡）行動電話各1 支之事實，復有高雄市政府警察局刑警
      大隊扣押物品目錄表2 紙（警卷69頁、74 頁） ，故被告
      乙○○販賣海洛因予黃輝龍之事實，已甚顯明。
（四）邇來政府為杜絕毒品氾濫，毒害人民甚深，再三宣導教民
      眾遠離毒品、媒體之報導既深且廣，對於毒品之禁絕，應
      為民眾所熟悉。又政府對於查緝施用、轉讓及販賣毒品無
      不嚴格執行，且販賣毒品罪更係重罪，設若無利可圖，衡
      情一般持有毒品者，當不致輕易將持有毒品交付他人。況
      第一級毒品海洛因價格不貲、物稀價昂，且販賣第一級毒
      品係違法行為，非可公然為之，亦無公定之價格，不論任
      何包裝，均可任意分裝增減分量，每次買賣價量，亦可能
      隨時依雙方間之關係深淺、資力、需求量及對行情之認知
      、來源是否充裕、查緝是否嚴緊，購買者被查獲時供述購
      買對象之可能性風險之評估等，因而異其標準，並隨時機
      動調整，非可一概而論，是販賣之利得，除經坦承犯行或
      價量俱臻明確外，委難查得實情，販賣之人從價差或量差
      中牟利方式雖異，其意圖營利之非法販賣行為則一，茍無
      任何利益可圖，被告實無甘冒風險，在與甲○○、王福順
      並非至親，又不認識黃輝龍、陳騰飛等人之情形下，卻願
      將毒品無償交付。就被告該次販賣交付海洛因予陳騰飛、
      黃輝龍等人之過程迂迴，被告顯然瞭解查緝風險甚高，方
      會透過柯明祥之行動電話與陳緯程聯絡海洛因交易事宜，
      又避免與不熟悉之陳騰飛、黃輝龍見面而直接交易，更週
      折將海洛因交付陳緯程，再由陳緯程交付黃輝龍，若被告
      未從中賺取差額牟利，何以大費周章。從而，被告應有從
      中賺取差額利潤以圖利之意圖及事實，其主觀上確有牟利
      意圖，應堪認定。
（五）綜上所述，被告乙○○上開所辯，不可採信。本件事證明
      確，被告前開犯行，均堪認定。
 二、論罪及撤銷改判
（一）按行為後法律有變更者，適用行為時之法律，但行為後之
      法律有利於行為人者，適用最有利於行為人之法律，修正
      後刑法第2 條第1 項定有明文。再按本次法律變更，比較
      時應就罪刑有關之共犯、未遂犯、想像競合犯、牽連犯、
      連續犯、結合犯，以及累犯加重、自首減輕暨其他法定加
      減原因（如身分加減）與加減例等一切情形，綜其全部罪
      刑之結果而為比較（最高法院95年5 月23日95年度第8 次
      刑庭會議決議參照）。查本件被告行為後，有關論罪科刑
      所適用之刑法業於94年2 月2 日修正公布，95年7 月1 日
      起施行，而有下列變更，茲分述如下：
 （1）罰金刑部分：被告乙○○行為後，刑法第33條第5 款業已
      修正施行；修正後刑法第33條第5 款規定「罰金：新臺幣
      1, 000元以上，以百元計算之。」，與修正前刑法第33條
      第5 款規定「罰金：1 元以上。」不同。比較新舊法結果
      ，以舊法較有利於行為人。
 （2）被告乙○○與陳緯程、柯明祥，行為時刑法第28條原規定
      ：「二人以上共同『實施』犯罪之行為者，皆為共同正犯
      」。行為後該條修正為：「二人以上共同『實行』犯罪之
      行為者，皆為共同正犯」。將舊法之「實施」修正為「實
      行」。原「實施」之概念，包含陰謀、預備、著手及實行
      等階段之行為，修正後僅共同實行犯罪行為始成立共同正
      犯。是新法共同正犯之範圍已有限縮，排除陰謀犯、預備
      犯之共同正犯。新舊法就共同正犯之範圍既因此而有變動
      ，自屬犯罪後法律有變更，而非僅屬純文字修正，應有新
      舊法比較適用之問題（最高法院96年度台上字第934 號判
      決意旨參照），且依新法較有利於被告乙○○。
 （3）連續犯：被告乙○○販賣海洛因行為後，刑法第56條之連
      續犯規定亦已刪除，被告之犯行，因行為後新法業已刪除
      連續犯之規定，此刪除雖非犯罪構成要件之變更，但顯已
      影響行為人刑罰之法律效果，自屬法律有變更，比較新、
      舊法結果，仍應適用舊法論以連續犯較有利於被告。
 （4）累犯: 又刑法修正施行之刑法第47條，雖刪除過失再犯成
      立累犯之規定，限於故意再犯始成立累犯，惟本件被告無
      論依修正前第47條或修正後第47條第1 項之規定均棈成累
      犯，即無有利或不利之情形，無庸為新舊法之比較（最高
      法院97年4 月22日第1 次刑事庭會議決議）。
 （5）綜合比較結果，以被告行為時之法律有利於被告，依修正
      後刑法第2 條第1 項前段之規定，均應適用修正前之刑法
      。至於該犯行之從刑（沒收及褫奪公權），則均各依其主
      刑適用之法律定其應適用之法律。
（二）按海洛因為毒品危害防制條例第2 條第2 項第1 款所明定
      之第一級毒品。被告販賣上開毒品，核其所為，係犯毒品
      危害防制條例第4 條第1 項之販賣第一級毒品罪。被告與
      陳緯程、柯明祥間就犯罪事實二（二）部分，分別具有犯
      意聯絡及行為分擔，為共同正犯。被告數次販賣第一級毒
      品，時間緊接，方法相同，所犯又均屬犯罪構成要件相同
      之罪名，顯係基於概括之犯意反覆為之，為連續犯，應依
      廢止前刑法第56條連續犯之規定論以一罪，並依法加重其
      刑（死刑、無期徒刑部分不得加重，僅就罰金部分，加重
      其刑）。另被告犯罪事實欄二（一）之犯行雖未經起訴，
      惟因與起訴之犯罪事實欄二（二）犯行部分，具有廢止前
      刑法連續法之裁判上一罪關係，應為起訴效力所及，且經
      檢察官移送併辦（臺灣高雄地方法院檢察署95年度偵字第
      27276 號），依審判不可分之原則，本院自應併予審理。
      被告前因肅清煙毒條例案件，經原審以79年度訴字第465
      號判決判處有期徒刑12年6 月，復經本院以79年度上訴字
      第148 號判決撤銷原審判決，並亦判處有期徒刑12年6 月
      ，並經最高法院駁回上訴確定，入監執行後，於83年11月
      18日縮短刑期假釋出監，於91年7 月18日保護管束期滿，
      未經撤銷假釋，視為執行完畢之事實，有臺灣高等法院被
      告前案紀錄表可參，其受有期徒刑執行完畢後5 年內故意
      再犯本件有期徒刑以上之罪，為累犯，應依刑法第47條之
      規定，加重其刑，並依法遞加之（死刑、無期徒刑部分不
      得加重，僅就罰金部分，加重及遞加重其刑）。原審對被
      告乙○○論罪科刑，固非無見，惟並無證據足證被告乙○
      ○與不詳姓名成年女子共同販賣海洛因予王福順、甲○○
      ，原審認被告乙○○與該成年女子有共同販賣海洛因，並
      對其犯所得諭知連帶沒收，尚有未恰。被告上訴否認犯行
      ，雖無理由，惟原判決既有上開可議之處，仍應予以撤銷
      改判。爰審酌被告前有肅清煙毒條例前科，當深知毒品對
      人體之危害性，竟圖一己私利而出售牟取暴利，連續販賣
      海洛因，殘害國民身心健康，助長社會濫用毒品風氣，復
      矢口否認犯行，態度不佳，又本件查獲被告之下游毒販之
      毒品數量甚鉅，倘流通市面，亦將造成毒品嚴重氾濫，使
      多數人遭受毒品所害，不僅戕害國民健康，且對社會治安
      影響甚鉅，惡害非輕等一切情狀，量處如主文所示之刑，
      並依修正前刑法第37條第1 項規定，宣告褫奪公權終身。
      扣案之陳騰飛使用之門號0000-000000 號（不含SIM 卡，
      因該SIM 卡登記為王俐臻所有，原審卷106 頁行動電話申
      請登記資料）行動電話及門號0000-000000 號（不含SIM
      卡，因該SIM 卡登記為林秀菊所有，原審卷99頁行動電話
      申請登記資料）行動電話各1 支，均為被告陳緯程所有，
      而供與被告、柯明祥共同販賣第一級毒品所用；另柯明祥
      持用之門號0000-000000 號（不含SIM 卡，因該SIM 卡登
      記為林秀菊所有，原審卷104 頁行動電話申請登記資料）
      行動電話、門號0000-000 000號（含SIM 卡，因該SIM 卡
      登記為柯明祥所有，原審卷113 頁行動電話申請登記資料
      ）行動電話各1 支，亦均為柯明祥所有，而供與被告、陳
      緯程共同販賣第一級毒品所用，均依毒品危害防制條例第
      19 條 第1 項宣告沒收。未經扣案之門號0000-000000 號
      行動電話（含SIM 卡，因該SIM 卡登記為被告所有，原審
      卷109 頁行動電話申請登記資料）1 支，則為被告所有供
      與陳緯程、柯明祥共同本件販賣第一級毒品所用，依毒品
      危害防制條例第19條第1 項宣告連帶沒收，如全部或一部
      不能沒收時，應與陳緯程、柯明祥連帶追徵其價額。又被
      告販賣海洛因所得合計509 萬元，雖均未扣案，然不能證
      明業已滅失，均應依同條例第19條第1 項規定宣告沒收（
      其中與陳緯程、柯明祥共同販賣第一級毒品所得200 萬元
      部分，與陳緯程、柯明祥連帶沒收之；如全部或一部不能
      沒收時，以其財產抵償之（其中200 萬元部分，以其與陳
      緯程、柯明祥之財產連帶抵償之）。另經警查獲之黃輝龍
      海洛因4 包，均因業經被告乙○○分別交付王福順、甲○
      ○及陳緯程轉交黃輝龍，而分別屬王福順．甲○○、黃輝
      龍所有，故僅各於王福順、甲○○、黃輝龍罪名下宣告沒
      收銷燬即可，不須於被告罪名再行重覆宣告沒收。另被告
      乙○○持用之門號0000-0 00000號行動電話雖為被告販賣
      海洛因時所持用，但並非被告所申請（原審卷105 至106
      頁所附和信電訊份有限公司函覆通聯資料）；且業已失竊
      ，亦據被告乙○○供明在卷（偵一卷47頁），既無證據可
      證明該裝有該門號SIM 卡之行動電話係被告所有且該行動
      電話，既已滅失，故不為沒收之宣告。
據上論斷，應依刑事訴訟法第369 條第1 項前段、第364 條、第
299 條第1 項前段，毒品危害防制條例第4 條第1 項、第19條第
1 項，刑法第2 條第1 項前段、第11條、修正前第28條、第47條
第1 項、第37條第1 項，廢止前刑法第56條，判決如主文。
本案經檢察官姜麗儒到庭執行職務。
中    華    民    國    97    年    8     月    27    日
                  刑事第八庭    審判長法  官   李炫德
                                      法  官   郭玫利
                                      法  官   李政庭
以上正本證明與原本無異。
如不服本判決應於收受本判決後10日內向本院提出上訴書狀，其
未敘述上訴理由者，並得於提起上訴後10日內向本院補提理由書
狀（均須按他造當事人之人數附繕本）「切勿逕送上級法院」。
中    華    民    國    97    年    8     月    27    日
                                      書記官   吳福連
附錄論罪科刑法條：
毒品危害防制條例第4 條第1 項製造、運輸、販賣第一級毒品者
，處死刑或無期徒刑；處無期徒刑者，得併科新臺幣1 千萬元以
下罰金。
 ┌───────────────────────────────────────────────┐
 │附表一                                                                                        │
 ├───────────────────────────────────────────────┤
 │於94年6 月28日晚上11時1 分57秒                                                                │
 ├───────────────────────────────────────────────┤
 │陳緯程：「我的是白的（指毒品顏色）」                                                          │
 │陳騰飛：「甚麼」                                                                              │
 │陳緯程：「是白色的，大概要多久？」                                                            │
 │陳騰飛：「5分鐘」                                                                             │
 ├───────────────────────────────────────────────┤
 │於94年6 月28日晚上11時19分57秒                                                                │
 ├───────────────────────────────────────────────┤
 │陳緯程：「快一點」                                                                            │
 │陳騰飛：「我打給他」                                                                          │
 ├───────────────────────────────────────────────┤
 │於94年6 月28日晚上11時22分4 秒                                                                │
 ├───────────────────────────────────────────────┤
 │陳騰飛：「對方公家（合夥）要喬一下，稍等一下」                                                │
 │陳緯程：「快一點對方（被告）要睡覺了」                                                        │
 ├───────────────────────────────────────────────┤
 │於94年6 月28日晚上11時55分53秒                                                                │
 ├───────────────────────────────────────────────┤
 │陳緯程：「對方（黃輝龍）到底怎樣？」                                                          │
 │陳騰飛：「對方還沒回」                                                                        │
 ├───────────────────────────────────────────────┤
 │於94年6 月29日凌晨0 時55分40秒                                                                │
 ├───────────────────────────────────────────────┤
 │陳騰飛：「確定了！明天早上」                                                                  │
 │陳緯程：「東西是全部封好的，你自己去剪，你這樣講，對方就知道了（指毒品包裝）」                │
 ├───────────────────────────────────────────────┤
 │於94年6 月29日凌晨1 時8 分39秒                                                                │
 ├───────────────────────────────────────────────┤
 │陳緯程：「工作聯絡好了，明天（應指於94年6 月29日）中午1 點，你可以叫他下來（指毒品交易時間）」│
 │陳騰飛：「好」                                                                                │
 └───────────────────────────────────────────────┘
┌──────────────────────────────────────────────────┐
│附表二                                                                                              │
├──────────────────────────────────────────────────┤
│陳緯程（0000-000000）與乙○○間（0000-000000）通聯紀錄 （期間94年6月28日起至94年6月29日止）         │
├──────────────────────────────────────────────────┤
│陳緯程（0000-000000）受發話紀錄                                                                     │
│                                                                                                    │
│  【起始時間,被(主)叫號碼,通話類型,通話秒數,基地台位置,手機序號IMEI】：                             │
│                                                                                                    │
│    2005/6/28 00:14:44,0000000000,發話,2,高雄市○○區○○街2之4號7樓頂,000000000000000              │
│◎  2005/6/28 14:55:18,0000000000,發話,22,高雄市前鎮區○○○路91號5樓,000000000000000               │
│    2005/6/28 17:38:10,0000000000,發話,54,高雄市前金區○○○路156號12樓頂,000000000000000           │
│    2005/6/28 18:19:58,0000000000,發話,18,高雄市前金區○○○路156號12樓頂,000000000000000           │
│◎  2005/6/28 19:44:01,0000000000,發話,67,高雄市○○區○○街158巷27號5樓之1頂樓,000000000000000     │
│◎  2005/6/28 19:57:59,0000000000,發話,142,高雄市前金區○○○路23號11樓頂,000000000000000           │
│◎  2005/6/28 21:54:20,0000000000,發話,149,高雄市新興區○○○路14號12樓頂,000000000000000           │
│◎  2005/6/28 22:01:02,0000000000,發話,56,高雄市新興區○○○路200號,000000000000000                 │
│◎  2005/6/28 22:29:39,0000000000,發話,99,高雄市前鎮區加工出口區○○街1至6號頂樓,000000000000000    │
│◎  2005/6/28 23:08:59,0000000000,發話,98,高雄市○○區○○街158巷27號5樓之1頂樓,000000000000000     │
│    2005/6/29 13:05:01,0000000000,發話,26,高雄市○鎮區○○路643號5樓,000000000000000                │
│    2005/6/29 14:09:33,0000000000,發話,39,高雄市○○區○○街158巷27號5樓之1頂樓,000000000000000     │
│    2005/6/29 14:19:20,0000000000,發話,41,高雄市○○區○○街158巷27號5樓之1頂樓,000000000000000     │
│    2005/6/29 14:58:12,0000000000,發話,4,高雄市三民區○○○路271號7樓頂,000000000000000             │
│    2005/6/29 15:00:57,0000000000,發話,11,高雄市三民區○○○路271號7樓頂,000000000000000            │
│    2005/6/29 15:00:57,0000000000,發話,11,高雄市三民區○○○路271號7樓頂,000000000000000            │
└──────────────────────────────────────────────────┘
┌────────────────────────────────────────────────────────┐
│附表三                                                                                                          │
├────────────────────────────────────────────────────────┤
│乙○○間（0000000000）與柯明祥（0000-000000）間之通聯紀錄 （期間94年6月28日起至94年6月29日止）                  │
├────────────────────────────────────────────────────────┤
│CDR類別 主 叫 號 碼     受 叫 號 碼     始 話 日 期 時 間       通話秒數        起始基地台-地址                 │
│                                                                                                                │
│發話     0000000000      0000000000     0000-00-00T00:19:17.000 117     高雄市前金區○○○路79號12樓頂及樓梯間頂│
│受話     0000000000      0000000000     0000-00-00T00:19:17.000 117     高雄市三民區○○○路271號7樓            │
│發話     0000000000      0000000000     0000-00-00T00:29:11.000 8       高雄市三民區○○○路407號12F頂          │
│受話     0000000000      0000000000     0000-00-00T00:29:11.000 8       高雄市三民區○○○路407號12F頂          │
│發話     0000000000      0000000000     0000-00-00T00:49:19.000 9       高雄市三民區○○○路407號12F頂          │
│受話     0000000000      0000000000     0000-00-00T00:49:19.000 9       高雄市三民區○○○路271號7樓            │
│發話     0000000000      0000000000     0000-00-00T10:26:04.000 0       高雄市○○區○○街158巷27號6樓頂        │
│受話     0000000000      0000000000     0000-00-00T10:26:04.000 0                                               │
│發話     0000000000      0000000000     0000-00-00T10:26:16.000 0       高雄市○○區○○街158巷27號6樓頂        │
│受話     0000000000      0000000000     0000-00-00T10:26:16.000 0                                               │
│受話     0000000000      0000000000     0000-00-00T11:23:12.000 0                                               │
│發話     0000000000      0000000000     0000-00-00T11:23:12.000 0       高雄市○○區○○街158巷27號6樓頂        │
│受話     0000000000      0000000000     0000-00-00T12:01:05.000 0                                               │
│發話     0000000000      0000000000     0000-00-00T12:01:06.000 0       高雄市三民區○○○路407號12F頂          │
│受話 ◎  0000000000      0000000000     0000-00-00T14:56:37.000 22      高雄市○○區○○街13號6樓頂             │
│發話 ◎  0000000000      0000000000     0000-00-00T14:56:38.000 22      高雄市○○區○○街158巷27號6樓頂        │
│受話 ◎  0000000000      0000000000     0000-00-00T14:33:26.000 0       高雄市三民區○○○路271號7樓            │
│發話 ◎  0000000000      0000000000     0000-00-00T14:33:27.000 0       高雄市○○區○○街158巷27號6樓頂        │
├────────────────────────────────────────────────────────┤
│發話 ◎  0000000000      0000000000     0000-00-00T19:36:14.000 22      高雄市○○區○○里○○○路948號5F頂     │
│受話 ◎  0000000000      0000000000     0000-00-00T19:36:14.000 22      高雄市前金區○○○街57號7樓             │
│受話 ◎  0000000000      0000000000     0000-00-00T19:36:14.000 22                                              │
│發話 ◎  0000000000      0000000000     0000-00-00T19:36:14.000 22                                              │
│發話 ◎  0000000000      0000000000     0000-00-00T21:14:32.000 13                                              │
│發話 ◎  0000000000      0000000000     0000-00-00T21:14:32.000 13      高雄市三民區○○○路190號7F之2頂        │
│受話 ◎  0000000000      0000000000     0000-00-00T21:14:32.000 13                                              │
│受話 ◎  0000000000      0000000000     0000-00-00T21:14:32.000 13      高雄市○○區○○街158巷27號6樓頂        │
│受話 ◎  0000000000      0000000000     0000-00-00T21:53:21.000 15      高雄市三民區○○○路495號12樓頂         │
│發話 ◎  0000000000      0000000000     0000-00-00T21:53:21.000 15      高雄市三民區○○○路190號7F之2頂        │
│受話 ◎  0000000000      0000000000     0000-00-00T21:53:21.000 15                                              │
│發話 ◎  0000000000      0000000000     0000-00-00T21:53:21.000 15                                              │
│受話 ◎  0000000000      0000000000     0000-00-00T22:09:57.000 12                                              │
│發話 ◎  0000000000      0000000000     0000-00-00T22:09:57.000 12                                              │
│受話 ◎  0000000000      0000000000     0000-00-00T22:09:57.000 12      高雄市三民區○○○路495號12樓頂         │
│發話 ◎  0000000000      0000000000     0000-00-00T22:09:57.000 12      高雄市三民區○○○路271號7樓            │
│發話 ◎  0000000000      0000000000     0000-00-00T23:08:07.000 26                                              │
│受話 ◎  0000000000      0000000000     0000-00-00T23:08:07.000 26      高雄市三民區○○○路407號12F頂          │
│發話 ◎  0000000000      0000000000     0000-00-00T23:08:07.000 26      高雄市三民區○○○路190號7F之2頂        │
│受話 ◎  0000000000      0000000000     0000-00-00T23:08:07.000 26                                              │
│發話     0000000000      0000000000     0000-00-00T15:44:45.000 0       高雄市○○區○○街12號7樓               │
│發話     0000000000      0000000000     0000-00-00T15:44:45.000 0                                               │
│受話     0000000000      0000000000     0000-00-00T15:44:45.000 0       高雄市三民區○○○路407號12F頂          │
│受話     0000000000      0000000000     0000-00-00T15:44:45.000 0                                               │
└────────────────────────────────────────────────────────┘


司法院資訊處製作；財團法人民間司法改革基金會備份。
